【裁判字號】    97,上訴,778
【裁判日期】    970724
【裁判案由】    毒品危害防制條例
【裁判全文】
臺灣高等法院臺南分院刑事判決         97年度上訴字第778號
上  訴  人
即  被  告  甲○○
                    現於台灣雲林第二監獄執行中
上列上訴人因毒品危害防制條例案件，不服臺灣雲林地方法院97
年度訴字第452號中華民國97年5月29日第一審判決（起訴案號：
臺灣雲林地方法院檢察署97年度毒偵字第52號），提起上訴，本
院判決如下：
    主  文
上訴駁回。
    理  由
一、按刑事訴訟法第三百六十一條、第三百六十七條規定，不服
    地方法院之第一審判決而提起上訴者，應提出上訴書狀，並
    敘述具體理由，為上訴必備之程式；其所提出之書狀未敘述
    上訴理由，或僅曾以言詞陳述上訴理由者，均應於上訴期間
    屆滿後二十日內補提理由書於第一審法院。第一審法院經形
    式審查，認逾期未補提上訴理由者，應定期間先命補正；逾
    期未補正者，為上訴不合法律上之程式，應以裁定駁回。倘
    已提出上訴理由，但所提非屬具體理由者，則由第二審法院
    以上訴不合法律上之程式，判決駁回。而所謂具體理由，必
    係依據卷內既有訴訟資料或提出新事證，指摘或表明第一審
    判決有何採證認事、用法或量刑等足以影響判決本旨之不當
    或違法，而構成應予撤銷之具體事由，始克當之（例如：依
    憑證據法則具體指出所採證據何以不具證據能力，或依憑卷
    證資料，明確指出所為證據證明力之判斷如何違背經驗、論
    理法則）；倘僅泛言原判決認定事實錯誤、違背法令、量刑
    失之過重或輕縱，而未依上揭意旨指出具體事由，或形式上
    雖已指出具體事由，然該事由縱使屬實，亦不足以認為原判
    決有何不當或違法者（例如：對不具有調查必要性之證據，
    法院未依聲請調查亦未說明理由，或援用證據不當，但除去
    該證據仍應為同一事實之認定），皆難謂係具體理由，均應
    認其上訴為違背法律上之程式。（最高法院97年台上字第89
    2號判決參照）
二、本件上訴意旨略以：被告甲○○因違反毒品危害防制條例案
    件，業經原審審理判處徒刑，但該院鈞長審理尚未斟酌案情
    之動機，於法不公，被告上訴為圖補救，爰提起本件上訴云
    云，而指摘原判決不當。然查：(一)本件上訴人雖已敘述上訴
    理由，但其上訴理由，僅泛稱原審未斟酌案情之動機，於法
    不公，及為圖補救而上訴等情，惟就原審判決有何違法或不
    當，並無任何具體指摘，自難認被告上訴，已敘述具體理由
    。(二)又本件原判決以被告係累犯，其經強制戒治後，仍不知
    戒絕毒品，復一再耽溺於戕身之物，並其犯後坦白承認，態
    度良好等犯罪之動機、目的、手段及所生之危險或損害等一
    切情狀，量處有期徒刑八月，顯見原判決對被告所為量刑，
    依上所述，已考量被告犯後之態度等各情，並無被告所稱之
    「未斟酌案情之動機等情」，從而原審就被告所犯上開之罪
    量處上開之刑，並無過重之違誤。茲上訴人以原判決已審酌
    之事項，執為上訴理由，而指摘原判決不當，其上訴理由，
    顯非具體，依上所述，應予駁回。爰依刑事訴訟法第三百七
    十二條規定，不經言詞辯論，逕行判決。
據上論斷，應依刑事訴訟法第三百六十七條前段、第三百七十二
條，判決如主文。
中    華    民    國    97    年    7     月    24    日
                  刑事第四庭  審判長法  官  吳志誠
                                    法  官  羅心芳
                                    法  官  陳珍如
以上正本證明與原本無異。
如不服本判決，應於收受本判決後十日內向本院提出上訴書狀。
其未敘述上訴理由者並得於提起上訴後十日內向本院補提理由書
狀（均須按他造當事人之人數附繕本）「切勿逕送上級法院」。
                                    書記官  岑  玢
中    華    民    國    97    年    7     月    24    日


司法院資訊處製作；財團法人民間司法改革基金會備份。
